【裁判字號】    95,抗,353
【裁判日期】    951130
【裁判案由】    發還擔保金
【裁判全文】
臺灣高等法院臺南分院民事裁定  95年度抗字第353號
抗  告  人  丙○○○
相  對  人  甲○○○
            乙○○
上列抗告人因與相對人等間發還擔保金事件，對於民國95年10月
19日臺灣臺南地方法院所為裁定提起抗告，本院裁定如下：
    主  文
原裁定廢棄，發回臺灣臺南地方法院更為裁定。
    理  由
一、本件抗告及聲請意旨略以：抗告人與相對人間因侵權行為損
    害賠償事件，前遵原審法院93年度裁全字第1342號民事裁定
    為擔保假扣押執行，曾提供新台幣（下同）10萬元為擔保金
    ，並以原法院93年度存字第756號提存事件提存後，聲請原
    法院以93年度執全字第737號假扣押執行相對人所有財產在
    案。茲因兩造間上開侵權行為損害賠償事件已判決確定，而
    抗告人亦已定20日以上期間催告受擔保利益人即相對人行使
    權利而未行使，有原法院93年度裁全字第1342號民事裁定、
    93年度存字第756號提存書、最高法院94年度台上字第977號
    裁定、台灣台南地方法院民事判決確定證明書、存證信函、
    回執各2件為證。則本件假扣押之本案訴訟業已終結，抗告
    人已定20日以上期間催告相對人行使權利而未行使，符合民
    事訴訟法第104條第1項第3款規定，原法院竟駁回抗告人之
    聲請，係有違誤，為此提起抗告，請求廢棄原裁定等語。
二、按應供擔保之原因消滅，或供擔保人證明受擔保利益人同意
    返還，或訴訟終結後，供擔保人證明已定二十日以上之期間
    ，催告受擔保利益人行使權利而未行使，或法院依供擔保人
    之聲請，通知受擔保利益人於一定期間內行使權利並向法院
    為行使權利之證明而未證明者，法院應依供擔保人之聲請，
    以裁定命返還其提存物或保證書，民事訴訟法第104條第1項
    有明文，依同法第106條規定於其他依法令供訴訟上之擔保
    者，亦準用之。
三、經查，抗告人於依准許假扣押裁定供擔保後，聲請就相對人
    乙○○所有坐落台南縣後壁鄉○○段302號土地所有權應有
    部分為假扣押查封，其假扣押債權為30萬元，而其所提本案
    訴訟部分勝訴確定判決，係命相對人乙○○給付15萬元本息
    及回復名譽，有原法院93年度裁全字第1342號民事裁定、93
    年度存字第756號提存書、93年度訴字第844號、本院93年度
    上易字第228號民事判決、最高法院94年度台上字第977號裁
    定及民事判決確定證明書及本院電話查詢紀錄在卷可憑。則
    抗告人之本案訴訟既已部分勝訴確定，僅需聲請就已扣押之
    土地調卷執行，就拍賣所得獲得清償，而原法院卻認抗告人
    應撤回假扣押執行，始原訴訟程序終結云云，顯違假扣押之
    本旨。本件抗告人之本案訴訟既獲部分勝訴確定，應認訴訟
    終結，自甚明確，抗告意旨執此指摘，為有理由。
四、據上論結，本件抗告為有理由，依民事訴訟法第492條，裁
    定如主文。
中    華    民    國    95    年     11    月    30   日
                  民事第二庭    審判長法  官  丁振昌
                                      法  官  吳上康
                                      法  官  李素靖
上為正本係照原本作成。
不得抗告。
中    華    民    國    95    年     12    月    1    日
                                      書記官  林鈴香
                                                  Ｊ


司法院資訊處製作；財團法人民間司法改革基金會備份。
